Minutes du notaire Pierre BUON, 17 février 1633 - décembre 1674 (étude XVI)
Archives nationales
- Minutes de Pierre BUON, 17 février 1633 - décembre 1674; MC/ET/XVI/236/B - MC/ET/XVI/334
  - Minutes. 1641, juin - 1641, décembre, juin 1641 - décembre 1641; MC/ET/XVI/246
    - Rachat à Marrette Lebas, veuve de Louis Chastron, et Antoine Chastron, fils du défunt et d'elle, du sort principal de 3307 livres, 9 sols 4deniers, faisant 207 l., 1 s., 6 d., de rente par les religieux et profès du Couvent des carmes., 26 juillet 1629; MC/ET/XVI/246; CXXX
      Lebas, Marrette
    - Bail à Claude Mallé, marchand drapier, par les chapelains et grands boursiers du Collège de Laon, d'une maison rue Saint-Antoine, à l'enseigne de la tête noire, pour 6 années et moyennant 360 livres tournois de loyer annuel., 26 juillet 1629; MC/ET/XVI/246; CXXXIII
      bail; Mallé, Claude
    - Promesse par Pierre Demière, maître chirurgien, envers François Dacheu, marchand de vues, de guérir le fils dud. Dacheu et sa nourrice, Marie Pichonner en l'espace de deux semaines et moyennant la somme de 80 livres tournois dont 40 livres tournois déjà payées pour la pension des malades., 1er août 1629; MC/ET/XVI/246; CLXIII
    - Quittance à Pierre Le Juge, marchand, marguillier et comptable de la fabrique de Saint-Etienne-du-Mont, par Aimé Gaingneux, maître horloger, d'une somme de 900 livres pour la fourniture et la pose de l'horloge en la tour du clocher de Saint-Etienne-du-Mont., 1er août 1629; MC/ET/XVI/246; C/XL/IV
      quittance; Le Juge, Pierre
    - Mise en apprentissage durant 8 ans par Nicole Fontaine, veuve de Jean Jacquemard, marchand verrier à Saint-Germain-en-Laye, de Pierre Jacquemard, son fils, âgé de 9 ans, chez Gilles Jacquemard, son frère, marchand verrier, rue Tirechappe. Pas de frais d'apprentissage., 12 novembre 1640; MC/ET/XVI/246
      contrat d'apprentissage; Fontaine, Nicole; Jacquemard, Jean; Jacquemard, Pierre; Jacquemard, Gilles
    - Contrat d'apprentissage pour 4 ans depuis le 1er février au profit de Marie Marcel, âgée de 18 ans, fille des feus Jean Marcel, bourgeois de Paris, et Danièle Robert, entre son tuteur Nicolas Robert, marchand boucher, demeurant rue Place-aux-Veaux, et Isabelle Saulnier, marchande maîtresse toilière lingère, femme de Nicolas Charpentier, maître peintre, demeurant rue de la Barillerie, moyennant 120 l. Elle sera logée, nourrie, chauffée et éclairée par sa maîtresse., 19 juin 1641; MC/ET/XVI/246
      Documents du Minutier central concernant les peintres, sculpteurs et graveurs au XVIIe siècle (1600-1650), par Marie-Antoinette Fleury et Martine Constans, tome II [études XI à XX, 2445 actes], Paris, Archives nationales, 2010, notice n°494 (instrument de recherche imprimé dématérialisé, certaines notices sont plus détaillées dans la version intégrale accessible en ligne par la rubrique 'Autres instruments de recherche', voir contexte dans le Plan d’orientation général - Notaires de Paris, guides thématiques du Minutier).
    - Contrat de mariage entre Charles Boullanger, écuyer, sieur de Challuset, fils de Georges Boullanger, écuyer, sieur de Challuset, et de Marie Bezanson, demeurant rue du Four, paroisse Saint-Eustache, et Clémence Meullan, fille de défunt Jean Meullan, valet de chambre du roi, et de Marguerite Passart, demeurant même rue du Four, auquel signent parmi les témoins du fiancé Michel Le Masle, prieur des Roches, de Notre-Dame-des-Champs, de Longpont et de Bresolles, conseiller du roi en ses conseils, chantre et chanoine de Notre-Dame, cousin maternel, et Me Veillart, sous-chantre de Notre-Dame, ami., 7 juillet 1641; MC/ET/XVI/246
      Documents du Minutier central concernant l'histoire de la musique (1600-1650), par Madeleine Jurgens, tome II [études XI à XX, 1900 actes], Paris, Archives nationales, 1974, p. 687 (instrument de recherche imprimé dématérialisé, certaines notices sont plus détaillées dans la version intégrale accessible en ligne par la rubrique 'Autres instruments de recherche', voir contexte dans le Plan d’orientation général - Notaires de Paris, guides thématiques du Minutier).
    - Mariage entre François Révérend, marchand bourgeois de Paris, et Louise Chanlatte., 28 juillet 1641; MC/ET/XVI/246
      contrat de mariage; Révérend, François
    - Inventaire après décès de Judith Pénon, dressé à la requête de Jacob de Limal, maître tisserand en toile, demeurant rue Guérin-Boisseau, en présence du graveur Charles Coquerelle, tuteur des mineurs., 1er août 1641; MC/ET/XVI/246
      Documents du Minutier central concernant les peintres, sculpteurs et graveurs au XVIIe siècle (1600-1650), par Marie-Antoinette Fleury et Martine Constans, tome II [études XI à XX, 2445 actes], Paris, Archives nationales, 2010, notice n°552 (instrument de recherche imprimé dématérialisé, certaines notices sont plus détaillées dans la version intégrale accessible en ligne par la rubrique 'Autres instruments de recherche', voir contexte dans le Plan d’orientation général - Notaires de Paris, guides thématiques du Minutier).
    - Accord de Jacques Coqenpot, maître et marchand pourpointier juponnier, demeurant rue de la Tonnellerie, et sa femme, Catherine Rolland, marchande, maîtresse toilière lingère canevassière, avec Jacques Gallon, maître peintre et sculpteur, et sa femme, Anne Collet, demeurant rue des Prouvaires. Gallon paiera dans les quatre mois 100 l. aux Coqenpot pour les marchandises dérobées chez ladite Rolland par la négligence de Jeanne Lebel, son apprentie, âgée de 22 ans, fille de feu Antoine Lebel, maître peintre et sculpteur, et de sa femme en premières noces Anne Collet. Lors du paiement, ladite Rolland lui donnera son brevet d'apprentissage et lui remettra quatre mois d'apprentissage. À la suite: .- 1642, 31 janvier.- Quittance par Coqenpot de 100 l. et remise du brevet d'apprentissage., 17 septembre 1641; MC/ET/XVI/246
      Documents du Minutier central concernant les peintres, sculpteurs et graveurs au XVIIe siècle (1600-1650), par Marie-Antoinette Fleury et Martine Constans, tome II [études XI à XX, 2445 actes], Paris, Archives nationales, 2010, notice n°871 (instrument de recherche imprimé dématérialisé, certaines notices sont plus détaillées dans la version intégrale accessible en ligne par la rubrique 'Autres instruments de recherche', voir contexte dans le Plan d’orientation général - Notaires de Paris, guides thématiques du Minutier).
    - Inventaire de Jeanne Le Gendre, veuve de Nicolas Grisollet, bourgeois de Paris. Comptes le 14 avril 1642., 2 octobre 1641; MC/ET/XVI/246
      inventaire; Le Gendre, Jeanne
    - Contrat de mariage de Guillaume Michon, âgé de 32 ans, marchand libraire, demeurant rue Saint-Jeande- Beauvais, fils de François Michon, marchand libraire, et Guillemette Dappe, avec Anne Jacob, fille de feu Pierre Jacob, bourgeois de Paris, et Charlotte OEillemot, demeurant rue Saint-Germain-l'Auxerrois. Parmi les témoins, Luc Lamiel, marchand imprimeur, beau-frère du futur par Marie Michon, Philippe Lermessin, maître peintre, oncle de la future par Marguerite OEillemot., 10 novembre 1641; MC/ET/XVI/246
      Documents du Minutier central concernant les peintres, sculpteurs et graveurs au XVIIe siècle (1600-1650), par Marie-Antoinette Fleury et Martine Constans, tome II [études XI à XX, 2445 actes], Paris, Archives nationales, 2010, notice n°1232 (instrument de recherche imprimé dématérialisé, certaines notices sont plus détaillées dans la version intégrale accessible en ligne par la rubrique 'Autres instruments de recherche', voir contexte dans le Plan d’orientation général - Notaires de Paris, guides thématiques du Minutier).
    - Contrat d'apprentissage pour 4 ans au profit de Claire Aury, âgée de 17 ans, entre son père, Augustin Aury, maître graveur, demeurant rue d'Écosse, paroisse Saint-Hilaire, et sa fille Henriette Aury, marchande maîtresse toilière lingère, canevassière, demeurant même rue. Déclaration d'appartenance à la religion catholique., 16 décembre 1641; MC/ET/XVI/246
      Documents du Minutier central concernant les peintres, sculpteurs et graveurs au XVIIe siècle (1600-1650), par Marie-Antoinette Fleury et Martine Constans, tome II [études XI à XX, 2445 actes], Paris, Archives nationales, 2010, notice n°34 (instrument de recherche imprimé dématérialisé, certaines notices sont plus détaillées dans la version intégrale accessible en ligne par la rubrique 'Autres instruments de recherche', voir contexte dans le Plan d’orientation général - Notaires de Paris, guides thématiques du Minutier).
  - Minutes. 1642, janvier - 1642, juin, janvier 1642 - juin 1642; MC/ET/XVI/247
    - Mise en apprentissage par Denis Mouvant, maître joueur d'instruments, de sa fille Marie, âgée de dix-neuf ans, pour deux années, chez Marguerite Baudouin, maîtresse toilière-lingère, femme de Nicolas Capadois, marchand, bourgeois de Paris, demeurant en la cour Saint-Éloi, qui promet de lui montrer son métier, de la nourrir et de la loger., 22 mars 1642; MC/ET/XVI/247
    - Quittance par Noël de Saint-Leu, sieur de Neufville, demeurant rue des Carmes, à Claude Lagogue, maître peintre, et sa femme, Anne Caqué, demeurant rue Saint-Honoré, de 150 l., moyennant quoi il remet à ses débiteurs 422 l. 18 s. dûs par transport d'obligation., 24 avril 1642; MC/ET/XVI/247
      Documents du Minutier central concernant les peintres, sculpteurs et graveurs au XVIIe siècle (1600-1650), par Marie-Antoinette Fleury et Martine Constans, tome II [études XI à XX, 2445 actes], Paris, Archives nationales, 2010, notice n°1191 (instrument de recherche imprimé dématérialisé, certaines notices sont plus détaillées dans la version intégrale accessible en ligne par la rubrique 'Autres instruments de recherche', voir contexte dans le Plan d’orientation général - Notaires de Paris, guides thématiques du Minutier).
    - Quittance de Jean Thiriot, maître maçon, pour travaux en la maison de monsieur Desbournay, premier valet de chambre du roi., 5 mai 1642; MC/ET/XVI/247
      quittance; Thiriot, Jean
    - Contrat d'apprentissage pour 4 ans au profit de Marie Azenet, âgée de 16 ans, entre son père, Louis Azenet, maître cordier, demeurant rue de la Boucherie, paroisse Saint-Séverin, et Marguerite Bitain, marchande maîtresse toilière lingère, femme d'Henri Pavillon, maître sculpteur, demeurant rue Montmartre. Elle sera nourrie par sa maîtresse., 8 mai 1642; MC/ET/XVI/247
      Documents du Minutier central concernant les peintres, sculpteurs et graveurs au XVIIe siècle (1600-1650), par Marie-Antoinette Fleury et Martine Constans, tome II [études XI à XX, 2445 actes], Paris, Archives nationales, 2010, notice n°1645 (instrument de recherche imprimé dématérialisé, certaines notices sont plus détaillées dans la version intégrale accessible en ligne par la rubrique 'Autres instruments de recherche', voir contexte dans le Plan d’orientation général - Notaires de Paris, guides thématiques du Minutier).
    - Accord entre Jacques Le Breton, maître facteur d'instruments de musique, demeurant rue de Béthisy, d'une part, et Raphaël Montvallet, pelletier, bourgeois de Paris, demeurant rue de Richelieu, agissant au nom de Marie Couet, sa belle-soeur, d'autre part, consacrant la rupture de promesses de mariage échangées entre eux, moyennant versement par Le Breton, d'une somme de 30 livres., 27 mai 1642 - 29 mai 1642; MC/ET/XVI/247
      A la suite:
      1642, 29 mai. Ratification par Marie Couet.
      Documents du Minutier central concernant l'histoire de la musique (1600-1650), par Madeleine Jurgens, tome II [études XI à XX, 1900 actes], Paris, Archives nationales, 1974, p. 768 (instrument de recherche imprimé dématérialisé, certaines notices sont plus détaillées dans la version intégrale accessible en ligne par la rubrique 'Autres instruments de recherche', voir contexte dans le Plan d’orientation général - Notaires de Paris, guides thématiques du Minutier).
  - Minutes. 1642, juillet - 1642, décembre, juillet 1642 - décembre 1642; MC/ET/XVI/248
    - Obligation par Charles Dury, architecte ordinaire des bâtiments du roi, et Corneille de Vuolf, son épouse, de 2700 livres pour prêt., 2 juillet 1642; MC/ET/XVI/248
      obligation; Dury, Charles
    - Transport de rentes par Denise Delamare, épouse de Guillaume de La Bruyère, secrétaire de la chambre du roi, à Jean de La Bruyère, son fils, bourgeois de Paris, demeurant quai Bourbon en l'île Notre-Dame., 21 juillet 1642; MC/ET/XVI/248
      transport de droits; La Bruyère, Guillaume de
    - Transport d'une somme qui est due à Marie de Lévis de Ventadour, prieure de Prouilhe en Laguedoc, ordre de Saint-Dominique, par Henri de Lévis de Ventadour, son frère, ecclésiastique demeurant au Cloître Notre-Dame de Paris., 26 juillet 1642; MC/ET/XVI/248
      Levy De Ventadour, Marie de
    - Obligation de Pierre Biard, bourgeois de Paris, rue Saint-Etienne-des-Grés., 2 août 1642; MC/ET/XVI/248
      obligation; Biard, Pierre
    - Mise en apprentissage de Pierre Boullenger, domestique de Gabriel du Poy du Fou, chevalier marquis de Combronse, conseiller au conseil d'Etat et privé, maître des requêtes, rue de Béthizy, natif de Nancy, durant 2 ans chez un barbier chirurgien, 11 septembre 1642; MC/ET/XVI/248
      contrat d'apprentissage; Du Puy du Fou, Gabriel
    - Cession par Pierre de Héricourt, marchand, bourgeois de Paris, trompette, guette et sous-guette du bailliage du Palais, demeurant sous la porte du Palais, devant la rue de la Calandre, à François de Torcy, bourgeois de Paris, et à Marguerite Levesque, sa femme, demeurant rue de la Calandre, de l'office de trompette, guette et sous-guette du bailliage du Palais, moyennant 5.600 livres. Remise des pièces relatives à cet office parmi lesquelles l'acte de réception de Héricourt et son installation dans le logis en dépendant, le 26 février 1600., 16 décembre 1642 - 13 juillet 1645; MC/ET/XVI/248
      À la suite:
      1643, 2 avril. Quittance de 4.000 livres.
      1645, 13 juillet. Quittance de 1.600 livres.
      Documents du Minutier central concernant l'histoire de la musique (1600-1650), par Madeleine Jurgens, tome II [études XI à XX, 1900 actes], Paris, Archives nationales, 1974, p. 669 (instrument de recherche imprimé dématérialisé, certaines notices sont plus détaillées dans la version intégrale accessible en ligne par la rubrique 'Autres instruments de recherche', voir contexte dans le Plan d’orientation général - Notaires de Paris, guides thématiques du Minutier).
    - Transport par Pierre de Héricourt, marchand, bourgeois de Paris, demeurant sous la porte du Palais, à François de Torcy, bourgeois de Paris, et à Marguerite Levesque, sa femme, du droit de propriété qu'il a sur une place contre le mur de la maison où il demeure, en vertu de la cession à lui faire par les commissaires généraux pour la vente du domaine du roi, le 31 mars 1639, moyennant 200 livres., 16 décembre 1642; MC/ET/XVI/248
  - Minutes. 1643, janvier - 1643, juin, janvier 1643 - juin 1643; MC/ET/XVI/249
    - Inventaire après décès de J. Bourgoin, dont la bibliothèque., 20 novembre 1640; MC/ET/XVI/249
      Fichier Bibliothèques XVIe-XVIIIe siècles, par Claire Béchu, Marie-Antoinette Fleury, Madeleine Jurgens, Xenia Pamfilova, 1953-1996 (fichier papier entièrement dématérialisé; voir contexte dans le Plan d’orientation général - Notaires de Paris, guides thématiques du Minutier).
      inventaire après décès; Bourgoin, J.
    - Inventaire après décès de Samuel Aymedieu, à la requête de Marie Courtin, sa veuve., 3 mars 1643; MC/ET/XVI/249
      inventaire après décès; Aimedieu, Samuel
    - Quittance à Jacques d'Angennes, conseiller aux conseils d'Etat et privé, évêque de Bayeux, héritier par bénéfice d'inventaire de Jean d'Angennes, son frère, chevalier seigneur de Bretoncelles., 6 mai 1648; MC/ET/XVI/249
      quittance; Angennes, Jacques d' (15..-1647)
  - Minutes. 1643, juillet - 1643, septembre, juillet 1643 - septembre 1643; MC/ET/XVI/250
    - Mariage de Pierre Le Royer, peintre, demeyrant rue Neuve Montmartre, avec Guillemette Lenoir, majeure, fille de Jean Lenoir, laboureur en l'évêché de Coutance et Luce Lebas, jadis sa femme., 25 août 1643; MC/ET/XVI/250
      contrat de mariage; Le Royer, Pierre
    - Inventaire de Jean Cramoisy, écuyer, avocat en parlement., 10 septembre 1643; MC/ET/XVI/250
      inventaire; Cramoisy, Jean
    - Bail pour 6 ans à partir de Noël par Jacques Quesnel, marchand libraire, demeurant rue Saint-Jacques, paroisse Saint-Benoît, Augustin Quesnel, maître peintre, peintre ordinaire du roi, demeurant rue de Béthisy, Denise Quesnel, veuve de Jean Perruchon, audiencier et commis au greffe en l'élection de Paris, demeurant même rue à l'enseigne de l'Étoile, et Catherine Testart, veuve de Jacques Langlois, maître orfèvre, demeurant rue de la Calendre, à Claude de Vair, chirurgien du duc d'Orléans, demeurant rue Neuve-Saint-Merri, de la maison où il demeure, au loyer annuel de 900 l., 14 septembre 1643; MC/ET/XVI/250
      Documents du Minutier central concernant les peintres, sculpteurs et graveurs au XVIIe siècle (1600-1650), par Marie-Antoinette Fleury et Martine Constans, tome II [études XI à XX, 2445 actes], Paris, Archives nationales, 2010, notice n°1877.(instrument de recherche imprimé dématérialisé, certaines notices sont plus détaillées dans la version intégrale accessible en ligne par la rubrique 'Autres instruments de recherche', voir contexte dans le Plan d’orientation général - Notaires de Paris, guides thématiques du Minutier).
  - Minutes. 1643, octobre - 1643, décembre, octobre 1643 - décembre 1643; MC/ET/XVI/251
    - Inventaire après décès de Michelle Belamy, femme de Jacques Le Breton, marchand, maître facteur d'instruments de musique, dressé à la requête de celui-ci et à celle de Paul Belamy, maître plumassier, demeurant rue Saint-Denis, paroisse Saint-Leu-Saint-Gilles, d'Antoine de La Chappelle, marchand libraire, demeurant rue Saint-Jacques, paroisse Saint-Benoît, époux de Marie Belamy, et de Mathieu Selle, maître tapissier, demeurant rue Saint-Martin, paroisse Saint-Merri, époux de Marguerite Belamy, et de Georges Lefebvre, avocat au Châtelet, représentant Alexandre Belamy, maître facteur et joueur d'instruments, actuellement à Angers, tous lesdits Belamy frères et soeurs de la défunte., 19 octobre 1643; MC/ET/XVI/251
      Les biens meubles présentés par Renée Pellegrin, servante, se trouvent en un appartement comportant boutique et salle basse au rez-de-chaussée de la maison du Phénix, rue de Béthisy.
      6 feuillets. - Fol. 2: provisions de bois et de charbon, 7 livres; mobilier, 123 livres; fol. 3: habits, 36 livres; fol. 3 v°: linge, 48 livres; fol. 4: instruments de musique, 75 livres; fol. 4 v°: vaisselle d'argent, 21 livres 15 sols; fol. 5: papiers; fol. 6: dettes actives, 10 livres; dettes passives, 165 livres.
      (fol. 4): 'Ensuict la marchandise et oustilz servans audict mestier, prisez et estimez par ledict Trainquart, qui a pris et appellé avec lui la personne de [Jehan Sellier], maistre dudict mestier pour faire ladicte prisée.
      'Item, un grand luth en teorbe et ung autre moien, garnis de leurs estuitz, prisez ensemble treinze livres tournoiz, cy... 13 l.
      'Item, huit luths communs dont quatre sans tables, trois sans manches et le tout non montez de cordes, prisez ensemble douze livres tournois, cy... 12 l.
      'Item, quatre guitares non montées de cordes, prisées ensemble... 8 l.
      'Item, quatre autres guitares communes, aussy non montées, prisées ensemble... 4 l.
      'Item, trois violons comuns, cinq petites poches comunes et cinq mandores telles quelles, prisé le tout ensemble... 7 l.
      'Item, un autre luth sans manche avec son estuy, prisé... 30 s.
      'Item, douze archetz de violons telz quelz, prisez ensemble... 30 s.
      'Item, un reste de cordes de toutes grosseurs, prisé ensemble... 4 l.
      'Item, trois douzaines de chevaletz de violons et de poches, prisez ensemble... 20 s.
      'Item, deux establis garnis de leurs outilz et ustancilles servans audict mestier, prisez ensemble... 10 l.
      Jehan SELLIER.
      Dettes:
      (fol. 6 v°): 'Plus qu'il doibt au sieur Lenfant, marchand à Paris, la somme de trente livres tournois pour marchandises de cordes servant audict art, que ledict Le Breton a eues à plusieurs et diverses fois.
      Documents du Minutier central concernant l'histoire de la musique (1600-1650), par Madeleine Jurgens, tome II [études XI à XX, 1900 actes], Paris, Archives nationales, 1974, p. 769 (instrument de recherche imprimé dématérialisé, certaines notices sont plus détaillées dans la version intégrale accessible en ligne par la rubrique 'Autres instruments de recherche', voir contexte dans le Plan d’orientation général - Notaires de Paris, guides thématiques du Minutier).
    - Accord entre Paul Belamy, plumassier, demeurant rue Saint-Denis, paroisse Saint-Leu-Saint-Gilles, Antoine de la Chapelle, libraire, et Marie Belamy, sa femme, demeurant rue Saint-Jacques, paroisse Saint-Benoît, Mathieu Selle, maître tapissier, et Marguerite Belamy, sa femme, demeurant rue Saint-Martin, paroisse Saint-Merri, d'une part, et Jacques Le Breton, maître facteur d'instruments de musique, demeurant rue de Béthisy, d'autre part, portant cession à ce dernier de tous les droits successifs leur appartenant du fait du décès de leur soeur Michelle Belamy, femme de Le Breton, moyennant 200 livres., 23 octobre 1643 - 28 décembre 1653; MC/ET/XVI/251
      En marge:
      1653, 28 décembre. Quittance d'une somme de 190 livres à Le Breton restant due sur 200 livres.
      Documents du Minutier central concernant l'histoire de la musique (1600-1650), par Madeleine Jurgens, tome II [études XI à XX, 1900 actes], Paris, Archives nationales, 1974, p. 770 (instrument de recherche imprimé dématérialisé, certaines notices sont plus détaillées dans la version intégrale accessible en ligne par la rubrique 'Autres instruments de recherche', voir contexte dans le Plan d’orientation général - Notaires de Paris, guides thématiques du Minutier).
    - Contrat de mariage entre Pierre Le Petit, libraire, bourgeois de Paris, demeurant rue des Carmes, et Denise Camusat, fille de feu Jean Camusat, libraire, bourgeois de Paris, et de Denise de Courbes, demeurant rue Saint-Jacques, paroisse Saint-Benoît, à l'enseigne de la Toison d'Or. Parmi les témoins du fiancé signent Antoine Godeau, évêque de Grasse, Michel Le Masle, prieur des Roches et chantre en l'église de Paris, Valentin Conrart, secrétaire du roi., 15 novembre 1643; MC/ET/XVI/251
      Documents du Minutier central concernant l'histoire de la musique (1600-1650), par Madeleine Jurgens, tome II [études XI à XX, 1900 actes], Paris, Archives nationales, 1974, p. 688 (instrument de recherche imprimé dématérialisé, certaines notices sont plus détaillées dans la version intégrale accessible en ligne par la rubrique 'Autres instruments de recherche', voir contexte dans le Plan d’orientation général - Notaires de Paris, guides thématiques du Minutier).
    - Association de libraires entre Denise de Courbet, veuve de Jean Camuset, marchand libraire bourgeois de Paris et Pierre Lepetit, marchand libraire bourgeois de Paris; vente de marchandises le 14 novembre., 17 novembre 1643; MC/ET/XVI/251
      acte de vente
    - Partage de la succession de Madeleine de Montholon, veuve de Denis de Palluau, conseiller au Parlement, mort le 7 décembre., 30 décembre 1643; MC/ET/XVI/251
      partage; Montholon, Madeleine de
  - Minutes. 1644, janvier - 1644, juin, janvier 1644 - juin 1644; MC/ET/XVI/252
    - Bail par Pierre de Héricourt, bourgeois de Paris, demeurant rue aux Fèvres, pour trois années, à Jean Aude, maître cordonnier, demeurant rue de la Draperie, à l'enseigne du Poinçon royal, d'une maison de trois étages sise rue de la Calandre, comportant cave, boutique, sallette, trois chambres et grenier, moyennant 800 livres de loyer annuel., 10 janvier 1644; MC/ET/XVI/252